【裁判字號】    88,簡上,113
【裁判日期】    900629
【裁判案由】    竊盜
【裁判全文】
臺灣新竹地方法院刑事判決                        八十八年度簡上字第一一三號
    上  訴  人  甲○○
    即  被  告
右列上訴人即被告因竊盜案件，不服本院竹東簡易庭八十八年度竹東簡字第一０七號
，中華民國八十八年六月十四日第一審簡易判決（聲請簡易判決處刑案號：八十八年
度偵字第三四八四號）提起上訴，本院管轄第二審之合議庭判決如左：
    主    文
上訴駁回。
甲○○緩刑貳年。
    事    實
一、甲○○意圖為自己不法之所有，於民國（下同）八十八年四月二十五下午十四時
    三十分許，在新竹縣寶山鄉○○路五三四號旁國雍營造公司所承攬之高速公路拓
    寬工程工地，趁無人注意之際，徒手竊取國雍營造公司所有，置於該處供作擋土
    牆預備料之方型框架鋼筋四支、短料鋼筋十支（合計約新台幣四十元），得手後
    欲載往他處供其變賣時，為警巡邏查獲。
二、案經新竹縣警察局竹東分局報請臺灣新竹地方法院檢察署檢察官聲請簡易判決處
    刑。
    理    由
一、訊據上訴人即被告固坦承有於有右揭時、地撿拾鋼筋之事實，惟辯稱：該鋼筋已
    生鏽且無人看管，伊路過以為係廢棄物而予撿拾，主觀上無不法所有意圖，且現
    場伊只拿短鋼筋二、三支，其餘鋼筋是伊在別處撿的云云。惟查，被告確於上開
    國雍營造公司承攬之高速公路拓寬工程工地，拾得方型框架鋼筋四支、短料鋼筋
    十支之事實，迭據其於警、偵訊及本院調查時坦承不諱，並經國雍營造公司安全
    衛生管理人乙○○於警訊領回確認為該公司所有無訛，上訴人即被告嗣再翻異前
    詞，自無足採。又證人乙○○於本院證稱：領回十支是長鋼筋裁下的短料，四支
    是方型固定鋼筋框架，均可以作擋土牆使用，綁在鋼筋下方加強支撐，被偷時工
    地尚未完工等語，足見前開鋼筋雖置於路旁，惟仍有相當財產價值，非屬廢棄之
    物。又被告於偵查中自承其以撿拾破爛為職，自具有此行業相當常識，則於前開
    他人尚未完工之工區範圍內，撿拾已加工之方型框架鋼筋，衡情當知為他人所有
    物，難認其主觀上誤為廢棄物而無不法所有之意圖，是其上開所辯，自無足取，
    事證明確，上訴人即被告犯行應堪認定。
二、核被告所為，係犯刑法第三百二十條第一項之竊盜罪。原審引用上開法條及刑法
    第四十二條第二項，罰金罰鍰提高標準條例第一條前段、第二條之規定，量處被
    告罰金一千元，如易服勞役以三百元折算一日，其認事、用法、量刑均無違誤，
    應予維持。上訴人執上訴意旨，否認犯罪，指摘原判決不當，為無理由，應予駁
    回。末查被告未曾受有期徒刑以上刑之宣告，此有台灣高等法院被告全國前案紀
    錄表在卷可稽，其因一時失慮，偶罹刑典，所得財物價值菲薄，情節甚輕，經此
    刑之宣告後，應知警惕而無再犯之虞，本院因認以暫不執行其刑為當，爰併予以
    宣告緩刑二年。
據上論斷，應依刑事訴訟法第四百五十五條之一第三項、第三百六十八條，刑法第七
十四條第一款，判決如主文。
本案經檢察官吳金棟到庭執行職務
中    華    民    國      九十      年      六      月      二十九      日
                                    台灣新竹地方法院刑事第二庭
                                        審判長法官  王  銘  勇
                                        法      官  蘇  嘉  豐
                                        法      官  楊  明  箴
右正本證明與原本無異。
本件不得上訴。
                                        書  記  官  陳  進  楷
中    華    民    國      九十      年      七      月      二          日


司法院資訊處製作；財團法人民間司法改革基金會備份。
